bg-BG: Тип заден отвор: Капак с копчета; Цял заден цип; Няма; Капак с тик-так копчета; Капак с цип; Други
tr: Arka açılma tipi: Düğmeli kapak; Tam boy arka fermuar; Yok; Çıtçıtlı kapak; Fermuarlı kapak; Diğer
da: Bagåbningstype: Klap med knap; Gennemgående lynlås bagpå; Ingen; Klap med trykknapper; Klap med lynlås; Andet
zh-TW: 後開口類型: 鈕扣翻蓋; 背面全開拉鍊; 無; 按扣翻蓋; 拉鍊翻蓋; 其他
nl: Achteropening type: Klep met knopen; Volledige rits achter; Geen; Klep met drukknopen; Ritsklep; Overig
hr-HR: Vrsta stražnjeg otvaranja: Preklop na gumbe; Potpuni patentni zatvarač na leđima; Nema; Preklop na pritisne gumbe; Preklop s patentnim zatvaračem; Ostalo
ja: 背面開閉式: ボタンフラップ; フルリアジッパー; なし; スナップフラップ; ジッパーフラップ; その他
de: Art der rückseitigen Öffnung: Knopfleiste; Durchgehender Reißverschluss hinten; Keine; Klappe mit Druckknöpfen; Reißverschlussklappe; Sonstige
fi: Takapuolen aukon tyyppi: Nappiläppä; Täyspitkä vetoketju takana; Ei mitään; Neppariläppä; Vetoketjuläppä; Muu
el: Με άνοιγμα προς τα πίσω: Πατιλέτα με κουμπιά; Φερμουάρ σε όλη την πλάτη; Κανένα; Πατιλέτα με τρουκς; Πατιλέτα με φερμουάρ; Άλλο
lt-LT: Galinės angos tipas: Atvartas su saga; Visas užtrauktukas gale; Nėra; Atvartas su spraustuku; Atvartas su užtrauktuku; Kita
sl-SI: Vrsta zadnje odprtine: Zavihek z gumbi; Zadrga po celotnem hrbtu; Brez; Zavihek s pritiskači; Zavihek z zadrgo; Drugo
en: Rear opening type: Button flap; Full rear zipper; None; Snap flap; Zipper flap; Other
cs: Typ otevírání zezadu: Léga na knoflíky; Celozadní zip; Žádná; Léga na patentky; Léga na zip; Ostatní
nb: Bakre åpningstype: Klaff med knapp; Hel glidelås bak; Ingen; Klaff med trykknapp; Klaff med glidelås; Annet
ko: 후면 개방 유형: 버튼 플랩; 전체 뒷면 지퍼; 없음; 스냅 플랩; 지퍼 플랩; 기타
th: แบบเปิดด้านหลัง: แผ่นปิดติดกระดุม; ซิปรูดด้านหลังเต็มความยาว; ไม่มี; แผ่นปิดกระดุมแป๊ก; แผ่นปิดแบบมีซิป; อื่นๆ
hu: Hátsó nyitású típus: Gombos hajtóka; Teljes hátsó cipzár; Nincs; Patentos hajtóka; Cipzáras hajtóka; Egyéb
fr: Type d’ouverture arrière: Rabat à boutons; Fermeture éclair complète au dos; Aucun; Rabat à boutons-pression; Rabat à fermeture éclair; Autre
it: Tipo di apertura posteriore: Patta con bottoni; Cerniera posteriore intera; Nessuno; Patta con bottoni a pressione; Patta con cerniera; Altro
sk-SK: Typ otvárania zozadu: Chlopňa na gombíky; Zips na celom chrbte; Žiadny; Chlopňa na patentky; Chlopňa na zips; Iné
pl: Typ tylnego otwarcia: Klapka na guziki; Zamek na całej długości z tyłu; Brak; Klapka na zatrzaski; Klapka na zamek; Inne
vi: Loại mở phía sau: Nắp cài khuy; Khóa kéo toàn bộ mặt sau; Không có; Nắp cài cúc bấm; Nắp che khóa kéo; Khác
es: Tipo de apertura trasera: Solapa con botones; Cremallera trasera completa; Ninguna; Solapa con broches; Solapa con cremallera; Otra
ru: Тип заднего отверстия: Клапан на пуговицах; Сплошная молния сзади; Нет; Клапан на кнопках; Клапан на молнии; Другое
pt-PT: Tipo de abertura traseira: Aba com botões; Fecho de correr traseiro completo; Nenhum; Aba com molas; Aba com fecho de correr; Outro
pt-BR: Traseira abertura tipo: Aba com botão; Zíper traseiro total; Nenhum; Aba com botão de pressão; Aba com zíper; Outro
sv: Bakre öppningstyp: Knappklaff; Hel dragkedja bak; Ingen; Tryckknappsklaff; Dragkedjeklaff; Övrigt
ro-RO: Tipul de deschidere spate: Clapetă cu nasturi; Fermoar complet la spate; Fără; Clapetă cu capse; Clapetă cu fermoar; Altele
zh-CN: 后部开口类型: 纽扣翻盖; 后背全拉链; 无; 按扣翻盖; 拉链翻盖; 其他